臺北高等行政法院判決　　　　　　　　　　　　　　九十二年度訴字第四四三八號
　　　　　　　　　　　　　　　.
　　原　　　告　登騏企業股份有限公司
　　代　表　人　甲○○董事長.
　　訴訟代理人　蔡清福律師
　　　　　　　　洪順玉律師
　　被　　　告　經濟部智慧財產局
　　代　表　人　蔡練生（局長）
　　訴訟代理人　丙○○
　　參　加　人　乙○○
右當事人間因新型專利舉發事件，原告不服經濟部中華民國九十二年八月六日經訴字
第○九二○六二一六五二○號訴願決定，提起行政訴訟，本院判決如左：
　　主  文
原告之訴駁回。
訴訟費用由原告負擔。
　　事  實
一、事實概要：原告之前身登騏企業有限公司於民國（下同）八十三年七月八日以「
    轉接器固定裝置」向被告（原經濟部中央標準局，八十八年一月二十六日改制為
    經濟部智慧財產局）申請新型專利，經被告編為第00000000號審查，准
    予專利，發給新型第一○一八二五號專利證書，並於八十五年六月十一日經核准
    變更公司名稱為登騏企業股份有限公司。嗣參加人以其違反核准時專利法第九十
    八條第一項第一款及第二項之規定，對之提起舉發，案經被告審查，於九十二年
    四月三日以（九二）智專三（二）○四○二四字第○九二二○三三五七六○號專
    利舉發審定書為「舉發成立，應撤銷專利權」之處分。原告不服，提起訴願，遭
    決定駁回，遂提起行政訴訟。本院因認本件撤銷訴訟之結果，參加人之權利或法
    律上利益將受損害，爰依職權裁定命獨立參加被告之訴訟。
二、兩造聲明：
　　(一)原告聲明：
      1.訴願決定及原處分均撤銷。
      2.被告應就第○00000000號「轉接器固定裝置」新型專利案（N04）
　　　　為舉發不成立之處分。
      3.訴訟費用由被告負擔
　　(二)被告聲明：
      如主文所示。
三、兩造之爭點：
    系爭專利是否違反核准時專利法第九十八條第二項之規定，不符新型專利之要件
    ？
　　(一)原告主張：
      專利法第九十七條規定：「稱新型者，謂對物品之形狀、構造或裝置之作或改
      良」，又第九十八條第二項規定：「新型係運用申請前既有之技術或知識，而
      為熟習該項技術者所能輕易完成且未能增進功效時，雖無前項所列情事，仍不
      得依本法申請取得專利。」，依上述規定，新型專利之取得乃需符合所謂的「
      新穎性」與「進步性」。本案經由前述各該先行程序之原告所為各項比較與敘
      明，乃為一「轉接器固定裝置」，其主要用以固定轉接器於面板上，該轉接器
      固定裝置具一上件，其具一前置板，該前置板兩側邊分別延伸形成一卡固部，
      其可夾固該轉接器於面板上；一下件，其配合該上件以固定該轉接器於該面板
      上；以及一銜接裝置，其結合該上件與該下件於定位，乃為一實用且進步之固
      定裝置，實乃深具前述之「新穎性」與「進步性」，惟被告與訴願機關，乃未
      究其理，而不予採認，洵有違誤。茲析述於次：
      1.該參加人所提用以舉發本案之證據計有：引證一為SURTEC INDUSTRIES INC.
        產製之2012系列32埠片狀面板之產品樣品、引證二為西元一九九三年五月公
        開之SURTEC INDUSTRIES INC.產品型錄正本，其中第十二頁揭示有2012系列
        32埠面板產品、引證三為西元一九七二年二月十五日公告之美國00000
        00號專利案、引證四為民國八十二年十一月十一日公告之0000000
        0號「數位信號聯接器的面板連接裝置」新型專利案。被告審查，認引證三
        及四與本案相較，其整體構造、空間型態、技術手段及達成功效並不相同，
        因此乃不足以證明系爭專利不具新穎性與進步性。被告所為如此審定，洵為
        真確，殊值贊同，合先敘明。
      2.惟訴願決定機關於訴願決定理由書中謂：「復查，依系爭專利之申請專利範
        圍第一項所載，其主要用以固定轉接器於面板上，該固定裝置係包括：一上
        件，其具一前置板，該前置板兩側邊分別延伸形成一卡固部，其可夾固該轉
        接器於面板上；一下件，其配合該上件以固定該轉接器於該面板上；以及一
        銜接裝置，其結合該上件與該下件於定位，系爭專利與引證一及二相較：系
        爭專利之上件具前置板，而引證一及二之JACK亦設前置板，另系爭專利之銜
        接裝置結合上件與下件於定位，引證一及二亦以螺絲將JACK與CABLE TIE 螺
        合，故系爭專利之申請專利範圍第一項獨立項所載之構件及連接關係均已為
        引證一及二所揭露」，惟查：
        (1)訴願決定機關乃採被告之所認定者，亦即其僅以「系爭專利之上件具前置
          板，引證一及二之JACK亦設前置板，系爭專利之銜接裝置結合上件與下件
          於定位，引證一及二亦以螺絲將JACK與CABLE TIE螺合」即推論系爭專利
          「於申請專利範圍所載之構件及連接關係均已為引證一及二所揭露」，如
          此之審定理由、審定邏輯何以令人折服？易言之，被告與訴願決定機關之
          審定方式竟為羅列系爭專利之申請專利範圍第一項獨立項所載之構件，再
          由該引證一及二之圖示強解亦有前置板，並以其螺絲視為系爭專利之銜接
          裝置。及推論系爭專利之申請專利範圍所載之構件及連接關係均已為引證
          一及二所揭露。而完全漠視其二者相異之結構與系爭專利於功效上之增進
          。
        (2)請再容原告再次闡明系爭專利乃為用以固定轉接器於面板上，該轉接器固
          定裝置具一上件，其具一前置板，該前置板兩側邊分別延伸形成一卡固部
          ，其可夾固該轉接器於面板上；一下件，其配合該上件以固定該轉接器於
          該面板上；以及一銜接裝置，其結合該上件與該下件於定位，乃為一實用
          且進步之固定裝置。而引證一為SURTEC INDUSTRIES INC.產製之2012系列
          32埠片狀面板之產品樣品、引證二為西元一九九三年五月公開之SURTEC
          INDUSTRIES INC.產品型錄正本，其中第十二頁揭示有2012系列32埠面板
          產品，被告及訴願決定機關卻謂：「引證一及二之JACK亦設前置板，系爭
          專利之銜接裝置結合上件與下件於定位，引證一亦以螺絲將JACK與CABLE
          TIE螺合，系爭專利於申請專利範圍所載之構件及連接關係均已為引證一
          所揭露」。誠令原告難以接受其以偏蓋全之邏輯論證。蓋因審查一創作是
          否具有專利法上之進步性，應細查其各結構、詳細的創作說明及技術實施
          手段的內容及操作說明等，而非如被告與訴願決定機關之概括與跳躍式之
          審查方式。此有如下所述之司法實務可資參照。
        (3)最高行政法院民國八十九年三月三十日八十九年度判字第九五八號判決可
          為本案之參照，其判決理由意旨謂：「一新型創作進步性之認定乃需充分
          配合說明書所述之技術內容及其所實施之增進功效而論結，尚不可以單一
          相同之構件名稱就認定其是為習用技術。」又於同判決理由書復謂：「應
          查其詳細的創作說明、裝置各結構的示意圖和技術實施手段的內容及操作
          說明等其是否為習用技術，非可憑幾個習用相同的構件名稱來論定」。就
          此最高行政法院之判決理由意旨以觀，前述被告及訴願決定機關所為本案
          專利之申請專利範圍所載之構件及連接關係均已為引證一及二所揭露之論
          證，則其審定之違誤乃昭然若判矣！
      3.為使鈞院更清楚系爭專利特徵及彰顯前述該參加人如何濫用舉發制度以干擾
        企業之發展，茲比較系爭專利與該參加人所引之各引證案之相異於次：
        (1)引證三乃為一九七二年二月十五日公告之美國第0000000號專利案
          ，觀其內容，其構造中之支撐板、前蓋有加強條、後蓋設彈性臂，實迥異
          於系爭專利，其所欲達成之功效，乃用於固定電話交換機記數器，亦有別
          於本案之轉接器固定裝置，誠如該審定委員所言：「彼此整體組成構造、
          空間型態、技術手段及達成功效不同，引證三自不足以證明系爭專利不具
          新穎性及進步性。」就此而言，誠不知該舉發人存何心態？必欲置本案專
          利權為撤銷而後可！舉發制度之所由設也，乃為避免因審查委員於審查時
          有所疏漏，而讓公眾有機會參與審查，亦即，透過公眾審查的方式，以避
          免不當的誤准專利權。然相對的，欲為專利權之舉發，亦須有明確之證據
          ，否則，在無明確之證據即濫為舉發，將使相關產業之業者如同遭受威嚇
          ，扭曲產業生態之正常發展，如此濫用舉發制度以干擾正常之商業活動，
          藉以從中獲取其不當商業上之競爭利益，又豈舉發制度之所由設乎？
        (2)引證四為民國八十二年十一月十一日審定公告之第00000000號「
          數位信號連接器的面板連接裝置」專利案，該專利案其機板、面板設橫槽
          、信號連接器等構造，與系爭專利之上件具前置板，並以卡固部夾固轉接
          器固定裝置於面板上，下件配合上件以固定轉接器於該面板上，並以銜接
          裝置定位，兩者非僅異其結構，彼此之功效更是迥然有別，審查委員一望
          即知兩者之重大差異，就此點而言，審查委員乃明辨其異而為適洽之審定
          ，洵無違誤。
        (3)綜前所述，該參加人所引前述諸引證以為舉發系爭專利之可專利性，不僅
          無法遂其目的，反而彰顯其舉發之濫用，此不僅造成原告之困擾，更浪費
          專利專責機關之審查資源，尤有甚者，乃扭曲產業生態之正常發展，此為
          舉發制度之所由設乎？
      4.訴願決定機關於訴願決定理由書中復謂：「且引證一及二面板之長形孔槽，
        供JACK從正面裝入，JACK具前置板，前置板側邊設二個卡榫，配合面板之長
        形孔槽側邊之凹槽，使卡榫容易穿過，卡榫具有彈性，當穿過凹槽時，即可
        使JACK夾固於面板上，並無訴願人（即原告）所稱仍有滑動情形，」如此之
        認定洵有違誤，蓋因，該引證一及二並無如系爭專利具有卡固部可夾固轉接
        器固定裝置於面板上，相反的，引證一之JACK之前置板，其側邊之卡榫並無
        法實質固定轉接器固定裝置於面板上，而被告及訴願決定機關皆謂其不會如
        原告訴願理由所稱仍有滑動之情形，洵難明白何以有此推論？尤其單以該
        SURTEC型錄樣品觀察後即下此認定，實不無率斷之弊。易言之，被告及訴願
        決定機關乃誤將系爭專利特徵之卡固部視同於引證一及二之卡榫，而認本案
        得以實質固定轉接器固定裝置於面板上之卡固部係運用引證一及二之無法實
        質固定轉接器固定裝置於面板上之卡榫之技術，如此之認定，誠難令原告甘
        服。蓋因習用技術之卡榫之運用，本即因無法實質固定，造成實用上之困擾
        ，才會加以改良成如本案之卡固部，原處分機關豈可將二者等同視之且進而
        認為本案之卡固部無進步性？
      5.訴願決定機關於訴願決定理由書中又謂：「又引證一及二利用螺絲將CABLE
        TIE及CONNECTOR螺合於JACK之兩凸柱上，該螺絲即為銜接裝置，系爭專利於
        申請專利範圍第一項所載之技術內容實已為引證一及二所揭示，對於熟習該
        項技術者均可瞭解二者之技術及功效係相同，系爭專利並無進步性。原告訴
        稱，系爭專利之卡固部及銜接裝置與引證一及二之卡榫及螺絲達成之功效不
        同，並非可採。」云云，如此之認定，洵有違誤，原告誠感難服，蓋因被告
        與訴願決定機關乃以該引證一及二之「螺絲」與本案之「銜接裝置」等同視
        之，質言之，該引證並無任何之銜接裝置，而係以傳統習用之螺絲加以螺合
        JACK與CABLE TIE，反觀系爭專利，乃為一銜接裝置結合上件與下件於定位
        。兩者迥然相異，其功效自是釐然有別。又習用技術之卡榫之運用，本即因
        無法實質固定，造成實用上之困擾，才會加以改良成如本案之卡固部，被告
        豈可將二者同視？甚而謂：「訴願人訴稱，系爭專利之卡固部及銜接裝置與
        引證一及二之卡榫及螺絲達成之功效不同，並非可採。」，被告與訴願決定
        機關如此不當之審定，洵有違誤。
      6.系爭專利創作之異於引證一及二既如前述，於轉接器固定裝置之領域更具功
        效上之增進，被告與訴願決定機關之審定與決定誠有違誤，蓋因，一新型創
        作是否具有專利法第九十八條第二項所規定之「進步性」，恆需專利專責機
        關妥為審度衡量，蓋其乃是否為可專利之重要條件。尤其法文中之『為熟習
        該項技藝者所能輕易完成』其是否為「輕易」或於一具體專利案件之審查是
        否具有「進步性」乃為不確定法律概念，而不確定法律概念在法律用語中，
        隨處可見，甚至較確定法律概念為數更多。例如：「公序良俗」、「誠實信
        用」、「公共利益」等為典型之不確定法律概念；「出生」、「結婚」、「
        停止營業」等則屬確定法律概念之適例，惟不確定概念與確定概念二者間之
        區別，是否具有絕對性？仍非毫無疑問。不確定法律概念又可分為經驗性概
        念或描述性概念及規範性概念或有待價值認定之概念，前者例如：商標法上
        之「近似」、「混同誤認」，後者例如：專利法上之「可供產業上之利用」
        、「為熟習該項技藝者所能輕易完成」等。經驗性概念係以具有可供一般人
        經驗或感官加以判斷之客體（狀態）為對像；而規範性概念，則缺乏此客體
        或狀態存在，或須經由科技專門知能始能加以確定。近幾年以來，我國司法
        實務上即就前述之「不確定法律概念」迭有闡釋，諸如司法院大法官會議解
        釋釋字四三二、四九一‧‧‧幾號解釋等是。釋字四三二號解釋關於「不確
        定法律概念」於其解釋文中謂：「‧‧‧構成要件，法律雖以抽象概念表示
        ，不論其為不確定概念或概括條款均須無違明確性之要求。法律明確性之要
        求，非僅指法律文義具體詳盡之體例而言，立法者於立法定制時，仍得衡酌
        法律所規範生活事實之複雜性及適用於個案之妥當性，從立法上適當運用不
        確定概念或概括條款而為相因應之規定。‧‧‧」此即明白指出其在適用上
        易流於「恣意」，是故乃須妥為審度現實社會上各相對應生活事實之複雜性
        而為因應。尤其在現今一日千里的科技時代，法律條文有時而盡，而社會之
        變化無窮，特別是科技的進步更是速如飛梭，因此，於審度一科技創作是否
        具備進步性豈能不慎乎？
      7.綜上所述，原處分及訴願決定實有撤銷並重為處分之必要，請撤銷原訴願決
        定及原處分，發回被告另為適法之處分，俾符法制。
　　(二)被告主張：
      1.起訴理由稱系爭專利具有卡固部可夾固轉接器固定裝置於面板上，而引證一
        、二之JACK前置板側邊之卡榫並無法實質固定轉接器固定裝置於面板上，系
        爭專利之卡固部具進步性，另系爭專利之銜接裝置結合上件與下件於定位，
        引證一、二以螺絲螺合，二者之差異即便非專業人士亦能加以分辨，系爭專
        利非僅外觀、形狀、空間型態上異於引證一、二，在技術手段及達成功效上
        亦迥異於引證一、二，並非熟悉該項技術者所能輕易完成且未能增進功效，
        自具有進步性云云。
      2.惟查系爭專利其申請專利範圍所載主要用以固定轉接器 (adapter)於面板上
        ，該固定裝置係包括：一上件，其具一前置板，該前置板兩側分別延伸形成
        一卡固部，其可夾固該轉接器固定裝置於該面板上；一下件，其配合該上件
        以固定該轉接器於該面板上；以及一銜接裝置，其結合該上件與該下件於定
        位。引證一、二揭示面板之長形孔槽，供JACK從正面裝入，JACK具前置板，
        前置板側邊設二個卡榫，配合面板之長形孔槽側邊之凹槽，使卡榫容易穿過
        ，卡榫具有彈性，當穿過凹槽時，即可使JACK夾固於面板上，並在JACK組合
        INSERT HOUSING及LEAD WIRE後，以螺絲將CABLE TIE及CONNECTOR螺合於
        JACK之兩凸柱上。二者比較可知，系爭專利之上件具前置板，引證一、二之
        JACK亦設前置板，系爭專利之銜接裝置結合上件與下件於定位，引證一、二
        亦以螺絲將JACK與CABLE TIE螺合，系爭專利於申請專利範圍所載之構件及
        連接關係均已為引證一、二所揭露，且引證一、二面板之長形孔槽，供JACK
        從正面裝入，JACK之前置板側邊設二個卡榫，配合面板之長形孔槽側邊之凹
        槽，使卡榫容易穿過，卡榫具有彈性，當穿過凹槽時，即可使JACK夾固於面
        板上，並不會如起訴理由所稱仍有滑動情形，另引證一、二利用螺絲將
        CABLE TIE及CONNECTOR螺合於JACK之兩凸柱上，該螺絲即為銜接裝置，系爭
        專利於申請專利範圍第一項所載之技術內容實已為引證一、二所揭示，起訴
        理由所認為系爭專利之卡固部及銜接裝置與引證一、二之卡榫及螺絲達成之
        功效不同，並非洽當，對於熟習該項技術者均可瞭解二者之技術及功效係相
        同，系爭專利並無進步性。另系爭專利申請專利範圍於其附屬項之內容或為
        引證一、二之等效構件替換，或為運用申請前既有之技術或知識，而為熟習
        該項技術者所能輕易完成且未能增進功效，亦不具進步性，起訴理由自不足
        採。
      3.綜上所述，被告原處分並無違法，敬請駁回原告之訴。
    (三)參加人經合法通知未曾到場，亦未提出書狀作何陳述。
　　理  由
一、按凡對物品之形狀、構造或裝置之創作或改良，而可供產業上利用者，得依法申
    請取得新型專利，固為系爭專利核准時專利法第九十七條暨第九十八條第一項前
    段所明定。惟其新型如「係運用申請前既有之技術或知識，而為熟習該項技術者
    所能輕易完成且未能增進功效時」，仍不得依法申請取得新型專利，復為同法第
    九十八條第二項所明定。
二、本件系爭第00000000號「轉接器固定裝置」新型專利舉發案，參加人所
    提舉發證據計有：證據二為SURTEC INDUSTRIES INC.產製之2012系列32埠片狀面
    板之產品樣品（即引證一）、證據三為西元一九九三年五月公開之SURTECINDUST
    R IES INC.產品型錄正本，其中第十二頁揭示有2012系列3埠面板產品（即引證
    二）、證據四為西元一九七二年二月十五日公告之美國第0000000號專利
    案（即引證三）及證據五為八十二年十一月十一日公告之00000000號「
    數位信號聯接器的面板連接裝置」新型專利案（即引證四）。案經被告審查，認
    引證三及四與系爭專利相較，其整體構造、空間型態、技術手段及達成功效並不
    相同，固不足以證明系爭專利不具新穎性及進步性；惟查，引證一及引證二所揭
    示之2012系列32埠面板產品，其面板之長形孔槽，供JACK從正面裝入，JACK具前
    置板，前置板側邊設二個卡榫，配合面板之長形孔槽側邊之凹槽，使卡榫容易穿
    過，卡榫具有彈性，當穿過凹槽時，即可使JACK夾固於面板上，並在JACK組合
    INSERT HOUSING及LEAD WIRE後，以螺絲將CABLE TIE及CONNECTOR螺合於JACK之
    兩凸柱上；引證一及二與系爭專利相較，系爭專利之上件具前置板，前置板二側
    邊延伸形成卡固部，可夾固轉接器固定裝置於面板上，而引證一及二之JACK亦設
    前置板，前置板側邊設有卡榫可使轉接器固定裝置固定於面板上；又系爭專利之
    銜接裝置結合上件與下件於定位，而引證一及二亦以螺絲將JACK與CABLE TIE 螺
    合，故系爭專利之申請專利範圍第一項所載技術內容係運用引證一及二之既有技
    術，雖然二者外觀、形狀、空間型態上稍有差異，然為熟習該項技術者所能輕易
    完成且未能增進功效；另系爭專利之申請專利範圍附屬項內容或為引證一及二之
    等效構件替換，或為運用申請前既有之技術或知識，亦為熟習該項技術者所能輕
    易完成且未能增進功效，故系爭專利不具進步性，乃為舉發成立，應撤銷專利權
    之處分。原告不服，依序提起訴願及行政訴訟；兩造之主張各如事實欄所載。
三、經查，原告起訴意旨無非謂：引證一、二並無如系爭專利具有卡固部可夾固轉接
    器固定裝置於面板上，相反的，引證一、二之JACK前置板側邊之卡榫並無法實質
    固定轉接器固定裝置於面板上，系爭專利之卡固部具進步性；又系爭專利之銜接
    裝置結合上件與下件於定位，而引證一、二並無任何銜接裝置，而係以傳統習用
    之螺絲加以螺合JACK與CABLE TIE，兩者迥然相異，其功效自是有別；引證一、
    二不足以證明系爭專利不具進步性云云。惟查，系爭專利其申請專利範圍所載主
    要用以固定轉接器 (adapter)於面板上，該固定裝置係包括：一上件，其具一前
    置板，該前置板兩側分別延伸形成一卡固部，其可夾固該轉接器固定裝置於該面
    板上；一下件，其配合該上件以固定該轉接器於該面板上；以及一銜接裝置，其
    結合該上件與該下件於定位。引證一、二揭示面板之長形孔槽，供JACK從正面裝
    入，JACK具前置板，前置板側邊設二個卡榫，配合面板之長形孔槽側邊之凹槽，
    使卡榫容易穿過，卡榫具有彈性，當穿過凹槽時，即可使JACK夾固於面板上，並
    在JACK組合INSERT HOUSING及LEAD WIRE後，以螺絲將CABLE TIE及CONNECTOR螺
    合於JACK之兩凸柱上。二者比較可知，系爭專利之上件具前置板，引證一、二之
    JACK亦設前置板，系爭專利之銜接裝置（為上位概念，系爭案申請專範圍第九項
    已載明「該銜接裝置可為螺絲與螺孔」）結合上件與下件於定位，引證一、二亦
    以螺絲（下位概念）為銜接裝置將JACK與CABLE TIE螺合，系爭專利於申請專利
    範圍所載之構件及連接關係均已為引證一、二所揭露，且引證一、二面板之長形
    孔槽，供JACK從正面裝入，JACK之前置板側邊設二個卡榫，配合面板之長形孔槽
    側邊之凹槽，使卡榫容易穿過，卡榫具有彈性，當穿過凹槽時，即可使JACK 夾
    固於面板上，並不會如起訴理由所稱無法實質固定之情形，系爭專利於申請專利
    範圍第一項所載之技術內容實已為引證一、二所揭示；原告訴稱系爭專利之卡固
    部及銜接裝置與引證一、二之卡榫及螺絲達成之功效不同，並非可採；對於熟習
    該項技術者均可瞭解二者之技術及功效係相同，系爭專利並無進步性。另系爭專
    利申請專利範圍於其附屬項之內容或為引證一、二之等效構件替換，或為運用申
    請前既有之技術或知識，而為熟習該項技術者所能輕易完成且未能增進功效，亦
    不具進步性。
四、綜上所述，本件由引證一及二已足以證明系爭專利係運用申請前既有之技術或知
    識，而為熟習該項技術者所能輕易完成且未能增進功效者，自不符新型專利要件
    。從而，被告認系爭專利違反核准時專利法第九十八條第二項之規定，而為舉發
    成立，應撤銷專利權之處分，洵無違誤，訴願決定予以維持，亦無不合。原告仍
    執前詞，訴請撤銷，及命被告為舉發不成立之處分，均無理由，應予駁回。
據上論結，本件原告之訴為無理由，依行政訴訟法第九十八條第三項前段，判決如主
文。
中　　華　　民　　國　　九十三　　　年　　　十二  　　月　　　十五  　　日
                           臺 北 高 等 行 政 法 院  第一庭
           　　　　　　　　　　　　　　　　　審判長 法　官  徐瑞晃
           　　　　　　　　　　　　　　　　　　　　 法　官  蕭惠芳
           　　　　　　　　　　　　　　　　　　　　 法　官  李得灶
右為正本係照原本作成。
如不服本判決，應於送達後二十日內向本院提出上訴狀並表明上訴理由，如於本判決
宣示後送達前提起上訴者，應於判決送達後二十日內補提上訴理由書（須按他造人數
附繕本）。
中　　華　　民　　國　　九十三　　　年　　　十二　  　月　　　二十一　　日
            　　　　　　　　　　　　　　    　      書記官  陳清容
